臺灣高等法院臺中分院刑事判決
111年度上易字第230號
111年度上易字第237號
上  訴  人  
即  被  告  陳子駿



            王奕淞


上  一  人
選任辯護人  謝尚修律師
            卓容安律師
上列上訴人等因恐嚇案件，不服臺灣臺中地方法院109年度易緝
字第103、150號中華民國111年1月18日第一審判決（起訴案號：
臺灣臺中地方檢察署108年度少連偵字第8號），提起上訴，本院
判決如下：
    主  文
上訴駁回。
    事實及理由
一、本案經本院審理結果，認第一審判決認事用法、量刑及沒收
    均無不當，應予維持，並引用第一審判決書記載之犯罪事實
    、證據及理由（如附件）。
二、程序事項：
    被告於第二審審判期日經合法傳喚，無正當之理由不到庭者
    ，得不待其陳述，逕行判決，刑事訴訟法第371 條定有明文
    。上訴人即被告甲○○（下稱被告甲○○）經本院合法傳喚，有
    送達證書、臺灣高等法院前案案件異動查證作業在卷可查（
    本院230號卷第67、118-3頁)，辯護人亦稱：聯絡不上甲○○
    等語（本院230號卷第123頁)，其無正當理由，於本院111年
    4月28日審判期日不到庭，自得不待其陳述，逕行判決。
三、上訴意旨略以：
  ㈠上訴人即被告陳子駿（下稱被告陳子駿）部分：
　  被告陳子駿並不知道甲○○與丙○○間之債權債務關係，基於朋
    友間道義一同前往處理債務糾紛，事後知悉該項債務與丙○○
    、紀棉修無關後，即不再參與「阿Q茶室」談判與後續匯款
    事宜，且被告陳子駿在場時，從頭到尾一語不發，亦不曾拉
    取槍枝滑套，被告陳子駿並無恐嚇取財犯行，原審認定事實
    有誤，請改判無罪等語。
  ㈡被告甲○○部分：
　　被告行為後已坦承犯行，後悔不已，亟欲與告訴人丙○○和解
    ，以彌補丙○○所受損害，請求撤銷原判決，從輕量刑等語。
四、經查：
　㈠原判決依憑被告陳子駿、同案被告李旻榮之供述、被告甲○○
    之自白，證人丙○○、紀棉修、林家豪、蔡仁豪、劉○寬、劉
    定峰之證述，及卷附指認犯罪嫌疑人紀錄表、扣押筆錄、扣
    押物品目錄表、中華郵政股份有限公司函附之劉定峰開戶資
    料及交易明細、中國信託商業銀行股份有限公司函附之林家
    豪開戶資料及交易明細、案發現場在場人位置圖、扣案槍枝
    照片、監視器翻拍照片、劉定峰郵局帳戶之金融卡照片、林
    家豪臺幣轉帳交易明細、林家豪與甲○○之微信對話擷圖，及
    扣案如附表所示之物等證據資料，詳加研判，認定被告2人
    有恐嚇取財之犯意及行為，並依調查證據所得之直接、間接
    證據為合理推論，相互勾稽，就被告陳子駿所辯恐嚇取財犯
    意，不足採信各等旨，詳為論述，記明所憑。所為論斷，均
    屬原審採證認事職權之合法行使，且係合乎推理之邏輯規則
    ，尚非主觀之推測，核與經驗法則及論理法則無違，且無理
    由不備之違法情事，故原審判決並無被告陳子駿上訴意旨所
    指違誤之情形。
　㈡又量刑係法院就繫屬個案犯罪之整體評價，為事實審法院得
    依職權自由裁量之事項。量刑判斷當否之準據，應就判決之
    整體觀察為綜合考量，不可摭拾其中片段，遽予評斷。刑法
    第57條第10款所稱犯罪後之態度，本屬主觀事項，包括行為
    人犯罪後，有無悔悟等情形，尤足以測知其人刑罰適應性之
    強弱。被告在緘默權保障下所為之任意陳述，坦承犯行，不
    惟可節省訴訟勞費，使明案速判，更屬其人格更生之表徵，
    自可予以科刑上減輕之審酌（最高法院99年度台上字第701
    號、101年度台上字第478號判決意旨參照）。本件原審以被
    告2人之責任為基礎，並已斟酌刑法第57條各款所列情狀等
    因素為之觀察，而其刑之量定並未逾越公平正義之精神，客
    觀上亦不生量刑畸重之裁量權濫用，故原審量刑並無裁權濫
    用情形，自無被告甲○○上訴意旨所指摘有量刑不當之違誤。
　㈢被告陳子駿、甲○○裕與丙○○、紀棉修調解，聲請本院代為安
    排調解。然丙○○不願到庭，請法院直接審理等情，有其意見
    陳述表足憑（本院230號卷第92頁)；紀棉修則因電話未開機
    ，而未能與其聯絡一情，亦有本院公務電話查詢紀錄表可查
    （本院230號卷第137頁)，故此部分本院礙難代為安排調解
    ，附此敘明。　
  ㈣被告陳子駿上訴意旨仍執己見，對於原審判決已說明之事項
    ，再漫事爭執，難謂有據；被告甲○○上訴意旨則對原審判決
    量刑職權之適法行使，任意指摘，亦無理由。故被告2人上
    訴，均為無理由，應予駁回。
據上論結，應依刑事訴訟法第373條、第368條、第371條，判決
如主文。
本案經檢察官李俊毅提起公訴，檢察官乙○○到庭執行職務。　
中　　華　　民　　國　　111 　年　　5 　　月　　31　　日
            刑事第十庭  審判長法  官  陳  宏  卿
                              法  官  林  美  玲
                              法  官  楊  文  廣
以上正本證明與原本無異。
不得上訴。
                              書記官  翁  淑  婷
　　　　　　　　　　　　　　　
中　　華　　民　　國　　111 　年　　5 　　月　　31　　日
附件：
臺灣臺中地方法院刑事判決
                                    109年度易緝字第103號
                                    109年度易緝字第150號
公　訴　人　臺灣臺中地方檢察署檢察官
被　　　告　陳子駿　
                    
                   
                   
選任辯護人　詹漢山律師
被　　　告　甲○○　
                    
                   
選任辯護人  謝尚修律師
　　　　　　吳建寰律師　　　　  　　　　　　　　　　
上列被告等因恐嚇案件，經檢察官提起公訴（108年度少連偵字
第8 號），本院判決如下：
    主    文
甲○○共同犯恐嚇取財罪，處有期徒刑拾月。未扣案之犯罪所得新
臺幣拾萬元沒收，於全部或一部不能沒收或不宜執行沒收時，追
徵其價額。
陳子駿共同犯恐嚇取財罪，累犯，處有期徒刑捌月。扣案如附表
編號1至3所示之物均沒收。
    犯罪事實
一、甲○○明知其與丙○○友人即綽號「黑人」之吳家佑間存有之新
    臺幣（下同）200多萬元債權債務關係，與丙○○、紀棉修均
    無關，仍指示陳子駿攜帶如附表所示不具殺傷力之槍枝3枝
    ，並夥同李旻榮（業經判決確定），共同意圖為甲○○不法之
    所有，基於恐嚇取財之犯意聯絡，由甲○○駕駛白色自用小客
    車搭載陳子駿、不知情之少年劉Ｏ寬（年籍姓名詳卷），李
    旻榮則駕駛黑色自用小客車搭載不知情之蔡仁豪，於民國10
    7年5月22日23時20分許，至丙○○所經營位在臺中市○○區○○路
    000巷00號之一塵開發公司。抵達後，陳子駿遂將附表所示
    之手槍1枝交予李旻榮，再與甲○○、李旻榮、蔡仁豪一同進
    入一塵開發公司2樓房間，少年劉Ｏ寬則在2樓房間外等候。
    進入2樓房間後，甲○○即在丙○○、紀棉修等人面前，自陳子
    駿攜帶之手提袋取出空氣槍1枝交付陳子駿，另1枝手槍則掉
    至地面，甲○○則自地面將手槍拾起，對丙○○拉手槍滑套，並
    恫稱：「黑人這條帳，你要如何處理」等語，丙○○雖當場表
    示該債務與其無關，然甲○○、陳子駿及李旻榮仍接續向丙○○
    及其在場之友人紀棉修恫稱：要將丙○○帶走等語，並由陳子
    駿、李旻榮作勢欲架住丙○○，丙○○及紀棉修因見甲○○、陳子
    駿及李旻榮均持上開槍枝，而心生畏懼，紀棉修僅得同意為
    丙○○作保，並協商支付180萬元，甲○○甚要求紀棉修以手機
    錄音「180，我有答應要保」等語後，始帶同陳子駿、李旻
    榮等人離去。數日後，甲○○承前恐嚇取財之犯意，指示丙○○
    及紀棉修每月支付5萬元至其所指定之不知情之劉定峰所有
    中華郵政股份有限公司龍井茄頭郵局申設帳號000000000000
    00號帳戶（下稱劉定峰郵局帳戶）內，紀棉修、丙○○遂委請
    林家豪於107年7月30日、同年9月8日以其所申設之中國信託
    商業銀行中港分行申請之帳號0000000000000000號帳戶，各
    轉帳5萬元至劉定峰郵局帳戶。嗣因丙○○不堪其擾，報警處
    理，始悉上情，甲○○、陳子駿、李旻榮並主動提出附表所示
    之槍枝扣案。
二、案經丙○○訴請臺中市政府警察局烏日分局報告臺灣臺中地
    方檢察署檢察官偵查起訴。
    理    由
壹、證據能力方面
一、按被告以外之人於審判外之言詞或書面陳述，除法律有規定
    者外，不得作為證據，刑事訴訟法第159條第1項雖定有明文
    。惟被告以外之人於審判外之陳述，雖不符同法第159條之1
    至第159條之4之規定，而經當事人於審判程序同意作為證據
    ，法院審酌該言詞陳述或書面陳述作成時之情況，認為適當
    者，亦得為證據，同法第159條之5第1項亦有明文。本判決
    所引用被告以外之人於審判外之陳述，雖屬傳聞證據，然檢
    察官、被告甲○○、陳子駿及其選任辯護人於本院準備程序及
    審理時均同意該等證據有證據能力（見本院易緝103號卷一
    第133頁、卷二第90頁至第91頁；本院易緝150號卷一第106
    頁至第107頁、卷二第34頁至第35頁），本院審酌上開被告
    以外之人於審判外陳述作成時之情況，並無不能自由陳述之
    情形，亦未有違法、不當或其他瑕疵，且與待證事實具有關
    連性，以之作為證據應屬適當，認均有證據能力。
二、其餘本判決所引之非供述證據，並無證據證明係公務員違背
    法定程序所取得，亦無顯有不可信之情況，且均經本院依刑
    事訴訟法第164條、第165條踐行調查證據程序，檢察官、被
    告甲○○、陳子駿及其選任辯護人對此部分之證據能力亦均不
    爭執（見本院易緝103號卷一第133頁、卷二第90頁至第93頁
    ；本院易緝150號卷一第106頁至第107頁、卷二第35頁至第3
    7頁），應認均有證據能力。
貳、實體方面
一、認定犯罪事實所憑之證據及理由
　　上開犯行，業據被告甲○○於本院審理時坦承不諱，被告陳子
    駿則坦承有於上開時間，攜帶附表所示槍枝，與李旻榮、蔡
    仁豪、劉○寬等人一同前往至臺中市○○區○○路000巷00號一塵
    開發公司，並恫嚇告訴人丙○○、被害人紀棉修，告訴人丙○○
    及被害人紀棉修遂於107年7月30日、9月8日分別匯款5萬元
    至被告甲○○指定之劉定峰郵局帳戶內等情，然否認有何本案
    犯行，辯護稱：伊係聽聞被告甲○○表示與告訴人丙○○間存有
    金錢糾紛，始與被告甲○○一同前往，所為僅有恐嚇行為，而
    非恐嚇取財犯行等語；被告陳子駿之選任辯護人為被告陳子
    駿辯護稱：107年5月22日當天告訴人丙○○及被害人紀棉修並
    未給付任何財物，且被告陳子駿亦未前往阿Ｑ茶店與告訴人
    丙○○、被害人紀棉修等人見面，故被告陳子駿所為，至多亦
    僅成立恐嚇取財未遂等語置辯。惟查：
（一）被告甲○○確有指示被告陳子駿攜帶附表所示槍枝，並夥同
      李旻榮、蔡仁豪、劉○寬等人於上揭時間前往一塵開發公
      司，持槍枝恫嚇告訴人丙○○及被害人紀棉修，要求告訴人
      丙○○交付180萬元，而告訴人丙○○及被害人紀棉修於107年
      7月30日、9月8日分別匯款5萬元至被告甲○○指定之劉定峰
      郵局帳戶內等情，業據被告甲○○、陳子駿及同案被告李旻
      榮於警詢、偵查及本院審理時供承在卷，核與告訴人丙○○
      及被害人紀棉修於警詢、偵查及本院審理時所為證述；證
      人林家豪、蔡仁豪、劉○寬、劉定峰於警詢及偵查中證述
      情節大致相符，並有告訴人丙○○、被害人紀棉修及證人林
      家豪之指認犯罪嫌疑人紀錄表、臺中市政府警察局烏日分
      局扣押筆錄、扣押物品目錄表、中華郵政股份有限公司10
      8年2月12日儲字第1080029813號函暨劉定峰帳號00000000
      000000號開戶資料及交易明細、中國信託商業銀行股份有
      限公司108年2月14日中信銀字第108224839025299號函暨
      林家豪帳號0000000000000000號開戶資料及交易明細、案
      發現場在場人位置圖各1份及扣案槍枝照片、107年5月22
      日監視器翻拍照片、劉定峰郵局帳戶之金融卡照片、林家
      豪107年7月30日、107年9月8日臺幣轉帳交易明細、林家
      豪與甲○○107年5月22日至107年7月1日之微信對話擷圖共7
      3張在卷可稽（見警卷第57頁至第60頁、第65頁至第68頁
      、第73頁至第76頁、第93頁至第153頁；偵卷第65頁至第7
      1頁、第89頁至第93頁、本院易字卷第61頁），及扣案如
      附表所示之物可證，足見被告甲○○、陳子駿此部分所承與
      事實相符，堪以採信。此部分事實首堪認定。
（二）被告甲○○、陳子駿具有恐嚇取財之主觀犯意
    1.告訴人丙○○與被告甲○○間並無債權債務關係
　　　查被告甲○○與告訴人丙○○間並未存有債權債務關係，業為
      被告甲○○坦認在卷（見本院訴緝150號卷二第34頁），核
      與證人即告訴人丙○○於警詢、偵查及本院審理時所為證述
      情節相符；證人林家豪於偵查中亦證述：伊知道這件不是
      丙○○欠甲○○錢，被害人跟伊在現場亦有向被告甲○○、陳子
      駿等人表示「這不關丙○○的事」等語（見偵卷第103頁）
      ；證人吳家佑於本院審理時證述：伊與被告甲○○之賭債與
      丙○○無關，係伊個人欠的錢等語（見本院易緝103號卷二
      第44頁至第46頁、第54頁）；證人即被害人紀棉修於警詢
      及本院審理時證述：伊知道有一位住在沙鹿北勢頭綽號叫
      「黑人」的男子，有積欠甲○○六合彩賭金220萬元，甲○○
      知道告訴人丙○○與「黑人」的交情很好，但因黑人已積欠
      多筆債務跑路了，所以甲○○才會來找丙○○討債、丙○○當下
      有說他沒有要替『黑人』背這個債等語（見警卷第61頁；本
      院易緝103號卷一第208頁），可見被告甲○○僅係因當時無
      法找到真正積欠債務之「黑人」吳家佑，方要求身為吳家
      佑友人之告訴人丙○○代吳家佑清償該筆債務，然實際上該
      筆債務與告訴人丙○○無關，被告甲○○所為認罪之陳述與事
      實相符，亦可認定。
    2.被告甲○○、陳子駿主觀上有恐嚇取財故意
　　　被告甲○○與告訴人丙○○間實際上未存在債權債務關係，業
      如前述，且為被告甲○○所明知，然被告甲○○仍持槍恐嚇告
      訴人丙○○、被害人紀棉修為該筆債務負責，並指示匯款至
      指定帳戶內，主觀上顯有恐嚇取財之犯意，自可認定。而
      被告陳子駿固以前詞置辯，然參被告陳子駿於本院時自陳
      ：伊未向被告甲○○確認其與告訴人丙○○間存在何債權債務
      關係，被告甲○○亦未提出任何資料證明雙方存有債務糾紛
      ，且伊在現場時亦有聽到，告訴人丙○○表示那筆錢不是他
      欠的，對於為何吳家佑欠的錢，被告甲○○要去找告訴人丙
      ○○要，伊亦不知道等語（見本院易緝103號卷第49頁），
      此部分核與同案被告李旻榮於本院審理時指訴：告訴人丙
      ○○有說錢是別人欠的，但他講完這句話之後，渠等仍是留
      在現場跟他要錢等語相符（見本院易字卷第202頁），顯
      見被告陳子駿於出發前往一塵開發公司之前，即對於被告
      甲○○與告訴人丙○○間是否確實存有債權債務糾紛一事並不
      清楚，而單純聽從被告甲○○指示，故縱於現場聽聞告訴人
      丙○○否認其與被告甲○○間存有債務糾紛時，仍與被告甲○○
      、李旻榮一同持槍恐嚇告訴人丙○○，使告訴人丙○○為吳家
      佑清償債務而給付財物，直至在場之被害人紀棉修表示，
      願為告訴人丙○○作保始離去。是被告陳子駿知悉共犯甲○○
      與告訴人丙○○間實際上並無債權債務關係，仍基於為共犯
      甲○○不法所有之意圖，而為本案犯行，其主觀為被告甲○○
      不法所有之意圖，亦堪認定。至被告陳子駿及其選任辯護
      人另以：倘被告甲○○與告訴人丙○○、被害人紀棉修間未存
      有債務糾紛，則告訴人丙○○及被害人紀棉修何需於事後匯
      款至被告甲○○指定之帳戶，並於事發後數月始報警處理等
      語置辯，然告訴人丙○○及被害人紀棉修於現場，即已多次
      向被告甲○○、陳子駿表明債務與其等無關，業經證人即告
      訴人丙○○於本院審理時證述：如被告甲○○、陳子駿等人未
      持槍至一塵開發公司，恐嚇伊等，伊等自不可能同意要付
      款等語（見本院易緝103號卷二第40頁）；證人即被害人
      紀棉修於本院審理時亦證述：伊有表示這筆帳與伊等無關
      ，然因不願惹事，方同意給付等語明確（見本院易緝103
      號卷一第214頁），顯見告訴人丙○○及被害人紀棉修之所
      以應允，並於同年7月30日及9月8日分別匯款5萬元，至被
      告甲○○指定之劉定峰郵局帳戶，係因被告甲○○、陳子駿等
      人持槍恐嚇，其等不願惹事始為給付，而非因其等確有積
      欠債務之事實。況被告甲○○、陳子駿係持槍前往告訴人丙
      ○○所在之一塵開發公司，甚而在告訴人丙○○面前拉取滑套
      ，致使告訴人丙○○及被害人紀棉修因擔憂如未交付財物，
      恐將遭遇不測，遭受脅迫之下始交付財物，自無從以告訴
      人丙○○及被害人紀棉修事後確有交付財物，遽認被告甲○○
      與告訴人間確實存有債務糾紛，否則豈非認定凡因恐嚇取
      財而交付財物之人，實際上均係存有債權債務關係，所述
      顯係倒果為因，難認可採。再者，告訴人丙○○及被害人紀
      棉修係因受脅迫，而於同年7月30日及9月8日分別匯款5萬
      元至劉定峰郵局帳戶後，被告甲○○仍持續傳訊恫嚇、騷擾
      ，告訴人丙○○因不堪其擾，方報警處理，業經告訴人丙○○
      所自陳，並有前開被告甲○○與林家豪之微信對話紀錄擷圖
      可證，告訴人丙○○所陳，尚屬非虛，至告訴人丙○○選擇何
      時報警處理，實不影響本案被告甲○○與告訴人丙○○間是否
      存有債務糾紛之事實。從而，被告二人此部分所辯，均難
      為渠等有利之認定，此部分事實自可認定。丙○○
（三）被告陳子駿本件所為係構成恐嚇取財既遂
　　　又被告陳子駿之選任辯護人另以，告訴人丙○○於一塵開發
      公司時並未交付任何財物，而事後被告陳子駿並未實際前
      往阿Q茶室，對於被告甲○○後續指示告訴人及被害人匯款
      至指定帳戶等情均未參與，本案被告陳子駿至多僅成立恐
      嚇取財未遂等語置辯。然查，被告陳子駿持槍隨同被告甲
      ○○、李旻榮等人一同前往一塵開發公司之目的，即係在使
      告訴人丙○○交付財物，主觀上犯意顯可認定。而告訴人丙
      ○○、被害人紀棉修當時並無現款無從給付，而以口頭擔保
      ，於事後另行約定付款方式，實際上並不影響告訴人丙○○
      及被害人紀棉修係因遭被告陳子駿等人持槍恫嚇，受迫而
      同意交付財物之事實。且被告陳子駿亦係直待告訴人丙○○
      及被害人紀棉修同意擔保債務後，知悉告訴人丙○○及被害
      人紀棉修將於事後依約給付後，始同意離去，對於告訴人
      丙○○及被害人紀棉修事後付款之細節為何，自不影響告訴
      人丙○○及被害人紀棉修因受被告陳子駿持槍恫嚇，因而心
      生畏懼而交付財物之事實，被告陳子駿選任辯護人上揭所
      辯，難為可採，本案被告陳子駿應構成恐嚇取財既遂，當
      可認定。
（四）綜上所述，本案事證明確，被告二人犯行均堪認定，應予
      依法論科。
二、論罪科刑
（一）查被告二人行為後，刑法第346條第1項雖有修正，將罰金
      數額折算為新臺幣，調整換算後予以明定，然未涉及實體
      刑之加重減輕，是本案尚無新舊法比較問題，先予敘明。
      核被告二人所為，均係犯刑法第346條第1項之恐嚇取財罪
      。又被告甲○○、陳子駿與共犯李旻榮間，有犯意聯絡及行
      為分擔，應論以共同正犯。被告甲○○、陳子駿以言語及持
      附表所示槍枝之方式，於107年5月22日在一塵開發公司恐
      嚇告訴人丙○○、被害人紀棉修應承擔吳家佑所積欠之債務
      ，並於數日後藉先前行為隱含將可能加害告訴人丙○○生命
      、身體之意，使告訴人丙○○及被害人紀棉修應允按月給付
      ，並於同年7月30日、9月10日分別匯款5萬元至被告指定
      之劉定峰郵局帳戶內等行為，係於該期間內之密接時間，
      對告訴人丙○○、被害人紀棉修之生命、身體法益，以上揭
      相近手法恫嚇，依一般社會健全觀念，各該行為實難以強
      行分開，在刑法評價上，應視為數個舉動之接續實行，應
      論以接續之一行為。被告二人以一行為同時使告訴人丙○○
      、被害人紀棉修之生命、身體法益遭受威脅，並因而交付
      財物，而觸犯2個恐嚇取財罪名，為同種想像競合犯，應
      依刑法第55條前段規定，論以一罪。
（二）查被告陳子駿前因毀棄損壞案件，經本院以105年度重訴
      字第155號判處有期徒刑5月確定，並於105年7月28日易科
      罰金視為執行完畢，有被告陳子駿之臺灣高等法院被告前
      案紀錄表在卷可參，然被告陳子駿於執行完畢5年內之107
      年5月22日故意再犯本案有期徒刑以上之罪，為累犯，審
      酌被告陳子駿於執行完畢未及2年即再犯本案，足見被告
      陳子駿未能因徒刑之執行而有所警惕，對於刑罰之反應力
      薄弱，而有其特別惡性，是本案被告陳子駿依累犯規定加
      重其刑，並不致生行為人所受的刑罰超過其所應負擔罪責
      的情形，爰依刑法第47條第1項規定加重其刑。
（三）爰以行為人責任為基礎，審酌被告甲○○、陳子駿均正值青
      年，具有一定智識，竟持附表所示槍枝恫嚇告訴人及被害
      人，致使告訴人丙○○、被害人紀棉修心生畏懼並依共犯指
      示匯款至指定帳戶而交付財物，顯見被告二人法治觀念薄
      弱，不尊重他人財產權益，所為實屬不該；惟幸被告二人
      未對告訴人丙○○或被害人紀棉修為進一步實害行為，損害
      結果尚屬輕微，並考量被告甲○○為本案主謀、被告陳子駿
      盲從被告甲○○，並攜帶附表所示槍枝之犯罪分工角色、參
      與程度，被告甲○○獲取10萬元財物，而被告陳子駿未實際
      因而受有利益，被告甲○○犯後終知坦認犯行，而被告陳子
      駿否認犯行之犯後態度；兼衡被告甲○○自述高職肄業之智
      識程度，目前打零工、及需扶養父母之家庭經濟狀況；被
      告陳子駿自陳高中畢業智識程度、無家人需扶養之家庭經
      濟狀況等一切情狀（見本院易緝150號卷一第475頁、卷二
      第40頁），分別量處如主文所示之刑。
三、沒收
（一）按犯罪所得，屬於犯罪行為人者，沒收之；前開沒收，於
      全部或一部不能沒收或不宜執行沒收時，追徵其價額；犯
      罪所得已實際合法發還被害人者，不予宣告沒收或追徵，
      刑法第38條之1第1項前段、第3項分別定有明文。次按沒
      收兼具刑罰與保安處分之性質，以剝奪人民之財產權為內
      容，係對於人民基本權所為之干預，自應受法律保留原則
      之限制。共同犯罪行為人之組織分工及不法所得，未必相
      同，特別是集團性或重大經濟、貪污犯罪，彼此間犯罪所
      得之分配懸殊，其分配較少甚或未受分配之人，如仍應就
      全部犯罪所得負連帶沒收之責，超過其個人所得之剝奪，
      無異代替其他犯罪參與者承擔刑罰，顯失公平。故共同犯
      罪之人，其所得之沒收，應就各人分得之數為之（最高法
      院104年度台上字第2986號判決及104年度第14次刑事庭會
      議決議意旨參照）。是以犯罪所得之沒收、追徵，應就各
      人分受所得之數為沒收。經查，被告甲○○因本案恫嚇告訴
      人，致告訴人丙○○、被害人紀棉修因心生畏懼而先後依指
      示匯款各5萬元，共10萬元至被告甲○○指定之劉定峰郵局
      帳戶內，由劉定峰領出轉交被告甲○○，為被告甲○○所自陳
      ，核與證人劉定峰偵查所陳相符（見偵卷第118頁），此
      部分自屬被告甲○○本案之犯罪所得，既未扣案，亦未實際
      發還告訴人丙○○、被害人紀棉修，應依前揭規定於被告甲
      ○○本案罪刑項下諭知沒收，並於全部或一部不能沒收或不
      宜執行沒收時，追徵其價額。至被告陳子駿自陳其未因本
      案受有任何報酬，且卷內尚無證據足資證明被告陳子駿本
      案犯行確有取得任何犯罪所得，自無從於被告陳子駿罪刑
      項下宣告沒收。
（二）按供犯罪所用、犯罪預備之物或犯罪所生之物，屬於犯罪
      行為人者，得沒收之，刑法第38條第2項前段定有明文。
      查附表編號1至3所示之空氣槍1枝、手槍2枝，為被告陳子
      駿所有，且為本案犯罪所用，業經被告陳子駿自陳在卷（
      見本院易緝150號卷一第471頁），爰依刑法第38條第2項
      前段規定，於被告陳子駿本案罪刑項下諭知沒收。
四、據上論斷，應依刑事訴訟法第299條第1項前段，刑法第28條
    、第346條第1項、第47條第1項、第38條第2項、第38條之1
    第1項、第3項，刑法施行法第1條之1第1項，判決如主文。
本案經檢察官李俊毅提起公訴，檢察官李斌、何建寬到庭執行職
務。
中　　華　　民　　國　　111 　年　　1 　　月　　18　　日
　                刑事第十九庭  審判長法  官  李婉玉   
                                      法  官  林雷安   
                                      法  官  吳逸儒
以上正本證明與原本無異。
如不服本判決應於收受送達後20日內向本院提出上訴書狀，並應
敘述具體理由；其未敘述上訴之理由者，應於上訴期間屆滿後20
日內向本院補提理由書（均須按他造當事人之人數附繕本）「切
勿逕送上級法院」。
告訴人或被害人如不服判決，應備理由具狀向檢察官請求上訴，上訴期間之計算，以檢察官收受判決正本之日起算。                                                書記官  陳俞君
中　　華　　民　　國　　111 　年　　1 　　月　　18　　日
附表
編號 品項與數量 備註 1 黑色手槍1枝（槍枝管制編號0000000000號） 鑑定結果：認係仿BERETT廠M9型半自動手槍製造之槍枝，經操作檢視，槍管內具阻鐵，無法供擊發適用子彈使用，認不具殺傷力。 2 銀黑色手槍1枝（含彈匣，槍枝管制編號0000000000號） 鑑定結果：認係仿BERETT廠M9型半自動手槍製造之槍枝，經操作檢視，槍管內具阻鐵，無法供擊發適用子彈使用，認不具殺傷力。 3 空氣槍1枝（含彈匣，槍枝管制編號0000000000號） 鑑定結果：認係氣體動力式槍枝，以填充氣體為發射動力，經以金屬彈丸測試3次，其中彈丸最大發射速度為78.4公尺/秒，計算其動能為2.70焦耳，換算其單位面積動能為9.61焦耳/平方公分。 

附錄論罪科刑法條
刑法第346 條
意圖為自己或第三人不法之所有，以恐嚇使人將本人或第三人之
物交付者，處六月以上五年以下有期徒刑，得併科三萬元以下罰
金。以前項方法得財產上不法之利益或使第三人得之者，亦同。
前二項之未遂犯罰之。